【裁判字號】    97,上訴,1659
【裁判日期】    980903
【裁判案由】    違反毒品危害防制條例
【裁判全文】
臺灣高等法院高雄分院刑事判決        97年度上訴字第1659號
上  訴  人
即  被  告  己○○
選任辯護人  周元培律師
            周村來律師
上  訴  人
即  被  告  丙○○
選任辯護人  張啟祥律師
上  訴  人
即  被  告  丁○○
指定辯護人  公設辯護人   孫妙岑
上  訴  人
即  被  告  甲○○
選任辯護人  陳正達律師
            許惠珠律師
選任辯護人  洪世崇律師
上列上訴人因違反毒品危害防制條例案件，不服臺灣高雄地方法
院96年度重訴字第82號中華民國97年8 月29日第一審判決（起訴
案號：臺灣高雄地方法院檢察署96年度偵字第19243 號、第1990
9 號、第2116 9號、第22114 號、第21598 號），提起上訴，本
院判決如下：
    主  文
原判決撤銷。
己○○共同製造第二級毒品，未遂，處有期徒刑肆年陸月。扣案
如附表一編號一至十三、十五、十七、二十、二十一、附表二編
號一至二十九、附表三編號一至二十三所示之物，均沒收。
丙○○共同製造第二級毒品，未遂，處有期徒刑肆年。扣案如附
表一編號一至十三、十五、十七、二十、二十一、附表二編號一
至二十九、附表三編號一至二十三所示之物，均沒收。
丁○○共同製造第二級毒品，未遂，累犯，處有期徒刑貳年拾月
。扣案如附表一編號一至十三、十五、十七、二十、二十一、附
表二編號一至二十九、附表三編號一至二十三所示之物，均沒收
。
甲○○共同製造第二級毒品，未遂，處有期徒刑參年捌月。扣案
如附表一編號一至十三、十五、十七、二十、二十一、附表二編
號一至二十九、附表三編號一至二十三所示之物，均沒收。
    事  實
一、丁○○曾因違反槍砲彈藥刀械管制條例案件，經臺灣高雄地
    方法院以民國88年度訴字第1640號判決判處有期徒刑5 年6
    月，併科罰金30萬元確定，於91年12月12日，因縮短刑期假
    釋出監，於94年8 月24日假釋期滿，假釋未經撤銷，視為執
    行完畢。
二、己○○明知甲基安非他命為毒品危害防制條例所列管之第二
    級毒品，非經許可，不得非法製造，竟基於製造第二級毒品
    甲基安非他命之犯意，於95年10月1 日，以每月租金新台幣
    （下同）12,000元，向不知情之王清源承租高雄縣仁武鄉○○○路1507巷28號（下稱八德西路租屋處），作為製造甲基
    安非他命之場所。己○○決意以八德西路租屋處作為製造甲
    基安非他命之場所後不久，陸續準備如附表2 所示（不含編
    號30之鑰匙）製造甲基安非他命所需之原料、器具及化學藥
    品置於該處，並於96年1 月間某日，要求知情之丁○○前往
    南成玻璃化學儀器有限公司（址設高雄市鼓山區○○○路22
    29號，下稱南成化學公司）載運其向南成化學公司購買，用
    以製造甲基安非他命之化學藥品乙批至八德西路租屋處，丁○○明知己○○欲製造甲基安非他命，竟基於共同與己○○
    製造甲基安非他命之犯意絡，於96年1 月30日或之後某日，
    前往南成化學公司，並駕車載運己○○所購買，用以製造甲
    基安非他命之化學藥品乙批至八德西路租屋處，己○○即在
    八德西路租屋處，利用上開器具，將製造甲基安非他命之先
    驅原料麻黃，經鹵化反應，製成氯（假）麻黃。嗣於96
    年3 、4 月間某日，為避免警方查緝，多點製造，分散風險
    ，己○○徵得丁○○同意，攜帶如附表1 編號1 至13、17、
    20至21所示製造甲基安非他命之原料、器具及化學藥品，至
    丁○○於96年1 月27日，以每月13,500元，向不知情之黃建
    青承租之高雄縣仁武鄉○○路○段90號（下稱文學路租屋處
    ），己○○即在文學路租屋處，利用上開器具及原料，製造
    甲基安非他命，惟尚未完成，期間，己○○為尋覓另一製造
    甲基安非他命之場所，乃要求知情之丙○○甲○○，以渠等
    名義承租房屋，丙○○、甲○○明知己○○、丁○○欲製造
    甲基安非他命，竟基於共同與己○○製造甲基安非他命之犯
    意聯絡，經丙○○、甲○○覓得承租房屋，於96年5 月1日
    ，由丙○○以每月18,000元，向不知情之凌園祥承租高雄縣
    鳥松鄉○○村○○街109 巷7 號（下稱育英街租屋處），租
    期自96年5 月3 日起至97年5 月2 日止。上開租約簽訂後，
    己○○於96年5 月3 日，要求知情之甲○○租用車輛，共同
    搬運製造甲基安非他命之原料、器具及化學藥品，至育英街
    租屋處，甲○○於96年5 月3 日，向不知情之不詳汽車租賃
    公司員工租用車號不詳之休旅車1 部，另由己○○駕駛一車
    號不詳之小貨車搭載丙○○，分別裝載製造甲基安非他命所
    需原料、器具及化學原料乙批，前往育英街租屋處。嗣於96
    年5 月3 日後某日，己○○、丙○○、丁○○及甲○○，復
    共乘1 部車輛載運製造甲基安非他命所需原料、器具及化學
    原料乙批前往育英街租屋處。期間，己○○於育英街租屋處
    ，利用上開器具、原料及化學藥品，將製造甲基安非他命之
    先驅原料麻黃，經鹵化反應，製成氯（假）麻黃。己○○為方便丁○○進出八德西路及育英街租屋處，乃交付上開
    2 處所之鑰匙供丁○○使用。嗣於96年7 月3 日中午12時許
    ，經警持原審核發之搜索票，在文學路租屋處扣得己○○所
    有供製造甲基安非他命所用或預備所用之如附表1 編號1至
    13、17、20、21所示之物。復在丁○○之同意搜索下，於八
    德西路租屋處扣得己○○所有供製造甲基安非他命所用或預
    備所用之如附表2 編號1 至29所示之物；於育英街租屋處扣
    得己○○所有供製造甲基安非他命所用或預備所用之如附表
    3 編號1 至23所示之物。警方並依丁○○之供述而查獲己○○，再循線查丙○○及甲○○。
三、案經行政院海岸巡防署南部地區巡防局及高雄縣政府警察局
    移送臺灣高雄地方法院檢察署檢察官偵查起訴。
    理  由
壹、證據能力部分：
一、本件搜索八德西路及育英街租屋處是否合法？
    本件被告丙○○、甲○○及其等之原審辯護人張啟祥律師、
    李文禎律師均主張警方搜索八德西路、育英街租屋處為違法
    搜索，是本件自應就被告丁○○是否表示同意搜索該2 處及
    其是否有權同意搜索部分，先予釐清，以明警方於該2 處扣
    押如附表2 、3 所示證物證據能力之有無。經查：
  (一)被告丁○○是否同意搜索？
    被告丁○○於警詢中陳稱：自願向警方提供己○○疑似製造
    甲基安非他命之場所，並同意與專案小組前往高雄縣仁武鄉
    ○○○路1507巷28號及高雄縣鳥松鄉○○街109 巷7 號2 處
    搜索，查獲己○○疑似製造甲基安非他命器具各1 批，警方
    搜索時，伊全程在場等語（詳警(一)卷第2 頁第6 行至第14行
    、第6 頁第9 行至第7 頁倒數第2 行、第9 頁第8 行至第9
    行）。又被告丁○○於警方帶同前往八德西路及育英街租屋
    處搜索時，被告丁○○當場於「自願搜索同意書」簽名，並
    記載住址、聯絡電話及日期之事實，亦有自願搜索同意書2
    份在卷可稽（見警(一)卷第31頁、第39頁）；參以被告丁○○
    教育程度為高中肄業（見警(一)卷第1 頁教育程度欄位之記載
    ），應無不知其簽署該同意書所表示涵義之理；復佐以被告
    丁○○於原審準備程序時陳稱：伊於警詢中之陳述均實在，
    係出於自願之陳述等語（詳原審卷(一)第251 頁倒數第9 行）
    。堪認上開同意書係在被告丁○○知悉同意搜索之意義及其
    自願之情況下所簽。亦徵證人丁○○於原審審理中證稱：伊
    未看自願搜索同意書內容即簽名等語（詳原審卷(四)第23頁第
    9 行至第12行），不足採信。
  (二)被告丁○○是否有權同意搜索？換言之，該2 租屋處究係何
    人承租？如非被告丁○○承租，其同意搜索之效力為何？
  1.關於八德西路承租處部分：
  (1)被告己○○於95年10月1 日，與游文英簽訂租約，以每月12
    ,000元，向游文英承租高雄縣仁武鄉○○○路1507巷28號，
    租賃期間自95年10月1 日起至96年10月1 日止之事實，業據
    游文英之夫王清源於警詢中證述明確（見警(二)卷第28頁至第
    29頁）；並有不動產租賃契約書可參（見警(二)卷第110 頁）
    。是此部分之事實，應堪認定。
  (2)被告己○○固於原審審理中固證稱：伊係幫丁○○承租八德
    西路之房屋，曾帶丁○○看過1 次房子等語（詳原審卷(二)第
    209 頁倒數第11行至第8 行）。惟被告丁○○於偵查及原審
    審理中證稱：95年11、12月間，伊與女友高麗兆同居，同年
    12月間與女友爭吵，搬出女友住處至老闆鄭文旗經營之洗車
    場居住，96年1 月間，在該洗車場認識己○○，並未要求己○○承租八德西路租屋處等語（詳偵(二)卷第30頁第9 行至第
    10行、倒數第2 行至第31頁第3 行、原審卷第19頁第7 行至
    第8 行、第11行至倒數第6 行）。核與證人鄭文旗於偵查中
    證稱：丁○○於95年1 、2 月間前來伊洗車場工作，丁○○
    來工作時，生活很困苦，後來丁○○與女友吵架，沒有地方
    住，約於95年12月搬來洗車場睡沙發約1 個月，後來伊借丁○○2 萬多元，在洗車場附近租房子等語相符（詳偵(一)卷第
    105 頁第1 行以下）。況被告丁○○於95年間，尚與女友同
    居於他處，應無另行租賃八德西路租屋處居住之必要，且該
    八德西路租屋處如係被告丁○○所承租，何以被告丁○○與
    女友爭吵後，不搬至該處，反而於95年底搬至洗車場睡沙發
    ？再者，被告己○○於原審審理中證稱：95年年中認識丁○○，丁○○表示欠別人很多錢，擔心被債主找到，伊才幫忙
    承租八德西路租屋處，承租前丁○○未曾與屋主聯絡過，伊
    未曾向屋主表示係丁○○要承租等語（詳原審卷(二)第20 9頁
    第12行、第210 頁倒數第8 行至第7 行、第218 頁倒數第14
    行至第7 行）。既然八德西路租屋處係被告丁○○租用，何
    以被告己○○不由被告丁○○親自與屋主談論租約細節，以
    免被告丁○○日後怪罪其自作主張逕自簽約？被告己○○認
    識被告丁○○約僅數月，2 人交情應非深厚，其明知被告丁○○經濟狀況不佳，且負債不少，自知被告丁○○日後有拖
    欠租金之可能，何不代為尋覓租金便宜之可容身之處即可，
    竟願以自己之名義簽約，承租月租12,000元之八德西路透天
    建物，承擔日後遭出租人追討租金之風險？綜上，被告己○○上開證述，不足採信。上開八德西路租屋處係被告己○○
    自行承租乙節，應堪認定。
  2.關於育英街租屋處部分：
  (1)被告丙○○於96年5 月1 日向凌園祥承租高雄縣鳥松鄉○○
    街109 巷7 號建物，租期自96年5 月3 日起至97年5 月2 日
    止，每月租金18,000元之事實，業據證人凌園祥於警詢時證
    述明確（詳警(二)卷第23頁至第24頁）；核與證人丙○○於原
    審審理中證稱：育英街租屋處係伊前往簽約等語相符（詳本
    院卷(二)第18 2頁第16行至第19行）；並有公證書、房屋租賃
    契約書在卷可參（見警(二)卷第94頁至第99頁），應堪認定。
  (2)被告己○○固於原審審理中證稱：丁○○向伊表示八德西路
    已經退租，請伊幫忙再找1 間房子，伊才請丙○○幫忙承租
    育英街租屋處等語（詳原審卷(二)第209 頁倒數第5 行至第3
    行）。惟被告丁○○於偵查中證稱：育英街租屋處係丙○○
    承租等語（詳偵(二)卷第24頁第2 行至第3 行）。且被告丙○○亦於偵查及原審審理中證稱：伊與己○○係國中同學，與
    丁○○不熟，己○○表示要租房子，伊幫己○○承租育英街
    租屋處之租金，係己○○支付，承租前，伊曾與己○○一起
    看房子，承租後曾去抄瓦斯度數及繳管理費，管理費係己○○所出，96年5 月3 日與己○○、甲○○搬東西至育英街住
    處等語（詳偵(三)卷第21頁倒數第10行至第7 行、偵(四)卷第12
    頁倒數第8 行至第5 行、原審卷(二)第18 1頁倒數第13行至第
    7 行、第182 頁第12行至第183 頁第15行、第190 頁倒數第
    8 行以下）。是依證人丙○○上開證述可知：被告己○○要
    求證人丙○○承租育英街租屋處，相關租金及管理費均係被
    告己○○支付。如育英街租屋處係被告丁○○承租，何以租
    金及管理費均係被告己○○支付？何以承租後數日，係被告
    己○○、丙○○及甲○○，而非被告丁○○搬運物品至該處
    ？又被告丁○○於96年1 月27日與黃建青簽訂租約，承租文
    學路租屋處，租期自96年1 月31日起至97年1 月31日止，每
    月租金13,500元之事實，業據證人黃建青於警詢中證述綦詳
    （見警(二)卷第26頁至第27頁）；並有房屋租賃契約書在卷可
    參（見警(二)卷第102 頁至第106 頁）。是在被告丁○○已有
    文學路租屋處可居住、經濟情況不佳及工作地點在文學路租
    屋處附近之情形下，被告丁○○何須捨租金較低、地點較近
    於上班處所之文學路租屋處，另行承租租金較高、地點距離
    上班處所較遠之育英街租屋處？被告丙○○與被告丁○○既
    不熟識，縱使願幫被告丁○○尋找住處，然既無特殊交情，
    衡情應無以自己名義簽訂租約，承擔支付租金責任之理。復
    參以被告丙○○於原審訊問時陳稱：第1 次屋主帶伊與己○○看房子，第2 次屋主約伊再看1 次，己○○也有去，伊與
    己○○就決定承租，隔天伊與甲○○前往高雄市○○路上之
    公證人事務所簽約，當天己○○交付54,000元當作租金等語
    （詳原審卷(一)第28頁倒數第4 行以下）。如育英街租屋處確
    係被告丁○○承租，何以被告己○○及丙○○未經詢問被告
    丁○○之意見即決定承租，且未通知被告丁○○簽約，而係
    由被告己○○交付租金予被告丙○○，並由被告甲○○陪同
    被告丙○○前往簽約？綜上以觀，被告己○○上開證述，不
    足採信。該育英街租屋處係被告己○○要求被告丙○○出名
    承租乙節，亦堪認定。
  3.上開八德西路、育英街租屋處係被告己○○承租或其要求被
    告丙○○出名承租等情，已如前述。至被告丁○○取得該2
    租屋處鑰匙之原因，被告丁○○於原審審理中證稱：八德西
    路租屋處鑰匙係己○○寄放，育英街租屋處之鑰匙係己○○
    當面叫丙○○交付予伊，如己○○有事或交代搬運東西，會
    以電話連絡，伊可拿該鑰匙進出，己○○交付鑰匙時，並未
    禁止伊不可進入該2 租屋處，己○○亦未表示未有交代，絕
    對不可進入該2 租屋處等語（詳原審卷(四)第16頁第2 行至第
    5 行、第26頁第2 行至第5 行、第30頁倒數第4 行至第31頁
    第7 行）。是依證人丁○○上開證述可知：被告己○○交付
    鑰匙予被告丁○○之目的，在於被告己○○要求證人丁○○
    前往該2 租屋處時，毋須先找被告己○○取得鑰匙，即可直
    接前往租屋處，堪認證人丁○○得持鑰匙開啟該2 租屋處，
    應限於被告己○○有事相求，而須證人丁○○前往時，證人
    丁○○始可進入該處。本件警方前往該2 租屋處前，並未得
    被告己○○之同意，且亦非被告己○○要求證人丁○○前往
    開啟，在此情況下，被告丁○○帶同員警前往該2 租屋處搜
    索，應非有同意權人之同意搜索。
  4.被告丁○○雖無權同意搜索，然如其外觀之表象容易令人產
    生「該同意搜索之人即是有權同意之人」的誤信，且非警員
    明知或可得而知該同意人並無同意權限者，仍得主張同意搜
    索。原審審酌：警方以被告丁○○涉嫌違反毒品危害防制條
    例案件，向原審聲請核發搜索票後，持原審核發之搜索票，
    前往被告丁○○文學路租屋處執行搜索時，當場扣得如附表
    1 所示之可供製造甲基安非他命之器具、甲基安非他命2 小
    包等物，及記載可製造甲基安非他命化學藥品之採購清單、
    出貨單等物，乃懷疑被告丁○○涉有製造甲基安非他命之犯
    嫌，應屬合理。而在搜索過程中，員警發現被告丁○○持有
    多串不同之鑰匙，懷疑另有其他製造甲基安非他命場所，且
    依據被告丁○○陳述，得知該鑰匙係被告己○○交付，方便
    其進出八德西路、育英街租屋處之用，而懷疑被告己○○為
    製造甲基安非他命之共犯，亦屬合理。另警方逮捕被告丁○○之前，被告己○○、甲○○正好前來找被告丁○○，其2
    人見警方逮捕被告丁○○時，迅速駕車離去之事實，業據證
    人甲○○、己○○於原審審理中證述在卷（詳原審卷(二)第
    203 頁第1 行至第3 行、第206 頁倒數第9 行、第215 頁倒
    數第9 行至第6 行、第216 頁第15行至第20行）。是在被告
    丁○○涉有製造甲基安非他命嫌疑，且持有八德西路、育英
    街租屋處承租人即被告己○○交付之鑰匙，被告己○○可能
    係共犯之情況下，使員警誤認被告丁○○可自由進出八德西
    路、育英街租屋處，而有同意搜索之權，尚非悖於常情。依
    上開說明，員警誤認被告丁○○有權同意搜索，仍可主張同
    意搜索，而生同意搜索之效力。準此，本件在八德西路及育
    英街租屋處之搜索為合法，所扣押之物既係合法搜索而來，
    均有證據能力，員警據此所製作之搜索、扣押筆錄、扣押物
    品目錄表及扣押物品收據，亦均有證據能力。
二、被告己○○部分：
    本判決所引用之證據資料（詳後引證據），其中傳聞證據部
    分，業經檢察官、被告及其辯護人同意作為證據，本院審酌
    該證據作成之情況，並無非法取供情事，且當時距案發時較
    近，其等憶較為深刻等情況認為適當，應得為證據。
三、被告丙○○部分：
  (一)被告丙○○及其原審辯護人張啟祥律師均否認警方就八德西
    路、育英街租屋處所查扣之物品及所製作之搜索扣押筆錄、
    扣押物品目錄表之證據能力，然上開2 租屋處扣押之物品有
    證據能力乙節，業經認定如前，警方據此所製作之搜索扣押
    筆錄、扣押物品目錄表，自亦有證據能力。
  (二)本判決所引用之證據資料（詳後引證據），其中傳聞證據部
    分，業經檢察官、被告及其辯護人同意作為證據，本院審酌
    該證據作成之情況，並無非法取供情事，且當時距案發時較
    近，其等憶較為深刻等情況認為適當，應得為證據。
四、被告丁○○部分：
  (一)按被告以外之人（包括證人、鑑定人、告訴人、被害人及共
    同被告等）於檢察事務官、司法警察官或司法警察調查中所
    為之陳述，與審判中不符時，其先前之陳述具有較可信之特
    別情況，且為證明犯罪事實存否所必要者，得為證據，刑事
    訴訟法第159 條之2 定有明文。所謂「前後陳述不符」之要
    件，應就前後階段之陳述進行整體判斷，以決定其間是否具
    有實質性差異，惟無須針對全部陳述作比較，陳述之一部分
    有不符，亦屬之。而所謂「較可信之特別情況」之情形，亦
    應就前後陳述時之各種外部情況進行比較，以資決定何者外
    部情況具有可信性。若陳述係在特別可信之情況下所為，則
    虛偽陳述之危險性即不高，雖係審判外陳述，或未經被告反
    對詰問，仍得承認其有證據能力。本件共同被告己○○於警
    詢中陳稱：丁○○找伊、丙○○及甲○○一起搬東西至育英
    街，搬完東西就離開等語（詳偵(二)卷第58頁第11行至第12
    行）；核與其於原審審理中陳稱：未曾與丁○○載運物品至
    育英街等語（詳原審卷(四)第39頁倒數第8 行至第6 行）不符
    。原審審酌共同被告己○○於原審審理中陳稱其警詢中之陳
    述實在，係基於自願之陳述（詳原審卷(一)第251 頁第13行至
    第14行），且其上開警詢中陳述，屬對其不利之陳述，又其
    接受警方調查時，距離搬運物品至育英街之時間較近，記憶
    應較為清晰，且無證據可釋明有何不法取供之情形，足見共
    同被告己○○供述具有任意性，客觀上應具有較可信之特別
    情況，且亦為證明犯罪事實存否所必要，依上揭規定，共同
    被告己○○於警詢中關於上開部分之陳述，自有證據能力。
  (二)本判決所引用之證據資料（詳後引證據），其中傳聞證據部
    分，業經檢察官、被告及其辯護人同意作為證據，本院審酌
    該證據作成之情況，並無非法取供情事，且當時距案發時較
    近，其等憶較為深刻等情況認為適當，應得為證據。
五、被告甲○○部分：
  (一)被告甲○○及其原審辯護人李文禎律師均否認警方就八德西
    路、育英街租屋處所查扣之物品及所製作之搜索扣押筆錄、
    扣押物品目錄表之證據能力，然上開2 租屋處扣押之物品有
    證據能力乙節，業經認定如前，警方據此所製作之搜索扣押
    筆錄、扣押物品目錄表，自亦有證據能力。
  (二)共同己○○、丙○○關於是否曾與共同被告丁○○共同搬運
    物品至育英街租屋處，及共同被告丁○○關於是否同意搜索
    乙節，其等警詢中之陳述，核均與審判中之陳述不符。其中
    共同被告己○○於警詢中陳稱：丁○○找伊、丙○○及甲○○一起搬東西至育英街，搬完東西就離開等語（詳偵(二)卷第
    58頁第11行至第12行）；於原審審理中陳稱：未曾與丁○○
    載運物品至育英街等語（詳原審卷(四)第39頁倒數第8 行至第
    6 行）。共同被告丙○○於警詢中陳稱：己○○叫伊與甲○○、丁○○共4 人搬東西至育英街等語（詳偵(四)卷第2 頁第
    16行至第17行）；於原審審理中陳稱：未曾與丁○○共同搬
    運物品至育英街等語（詳本院卷(四)第39頁倒數第3 行）。共
    同被告丁○○警詢中陳稱：伊自願提供己○○疑似製造甲基
    安非他命之場所，並同意與專案小組前往高雄縣仁武鄉○○○路1507巷28號及高雄縣鳥松鄉○○街109 巷7 號2 處搜索
    ，查獲己○○疑似製造甲基安非他命器具各1 批，警方搜索
    時，伊全程在場等語（詳警(一)卷第2 頁第6 行至第14行、第
    6 頁第9 行至第7 頁倒數第2 行、第9 頁第8 行至第9行）
    ；於原審審理中證稱：伊未看自願搜索同意書內容及簽名等
    語（詳原審卷(四)第23頁第9 行至第12行）。原審審酌共同被
    告己○○、丙○○、丁○○於原審審理中陳稱其警詢中之陳
    述實在，均係基於自願之陳述（詳原審卷(一)第251 頁第13行
    至第14行、第17行至第18行、第21行至第22行），且共同被
    告己○○、丙○○等於警詢中陳稱：曾與丁○○一同搬運物
    品至育英街等語；共同被告丁○○於警詢中陳稱：同意警方
    搜索八德西路、育英街租屋處等語，均屬對其等不利之陳述
    ，共同被告己○○、丙○○接受警方調查，距離搬運物品至
    育英街之時間較近，記憶應較為清晰，且無證據可釋明有何
    不法取供之情形，足見其等供述具有任意性，客觀上應具有
    較可信之特別情況，且亦為證明犯罪事實存否所必要，是依
    四(一)後段之說明依上揭規定，共同被告己○○、丙○○、丁○○於警詢中關於上開部分之陳述，自有證據能力。
  (三)按被告以外之人於偵查中向檢察官所為陳述，除顯有不可信
    之情況者外，得為證據，刑事訴訟法第159 條之1 第2 項定
    有明文。偵查中對被告以外之人所為之偵查筆錄，或被告以
    外之人向檢察官所提之書面陳述，性質上均屬傳聞證據。惟
    現階段刑事訴訟法規定檢察官代表國家偵查犯罪、實施公訴
    ，依法其有訊問被告、證人及鑑定人之權，證人、鑑定人且
    須具結，而實務運作時，檢察官偵查中向被告以外之人所取
    得之陳述，原則上均能遵守法律規定，不致違法取供，其可
    信度極高。是被告以外之人前於偵查中已具結而為證述，除
    反對該項供述得具有證據能力之一方，已釋明「顯有不可信
    之情況」之理由外，不宜即遽指該證人於偵查中之陳述不具
    證據能力。本件證人己○○、丙○○、丁○○於偵查中之陳
    述部分，既經具結，尚無證據證明顯有不可信之情況，且經
    檢察官聲請到庭接受詰問，賦予被告甲○○反對詰問之機會
    ，依前開說明，證人己○○、丙○○、丁○○於偵查中之陳
    述，應均有證據能力。
  (四)按刑事訴訟法第158 條之3 規定：「證人、鑑定人依法應具
    結而未具結者，其證言或鑑定意見，不得作為證據。」所謂
    「依法應具結而未具結者」，係指檢察官或法官依刑事訴訟
    法第175 條之規定，以證人身分傳喚被告以外之人（證人、
    告發人、告訴人、被害人、共犯或共同被告）到庭作證，或
    雖非以證人身分傳喚到庭，而於訊問調查過程中，轉換為證
    人身分為調查時，此時其等供述之身分為證人，則檢察官、
    法官自應依本法第186 條有關具結之規定，命證人供前或供
    後具結，其陳述始符合第158 條之3 之規定，而有證據能力
    。若檢察官或法官非以證人身分傳喚而以告發人、告訴人、
    被害人或共犯、共同被告身分傳喚到庭為訊問時（例如刑事
    訴訟法第71條、第219 條之6 第2 項、第236 條之1 第2 項
    、第248 條之、第271 條第2 項、第271 條之1 第1 項），
    其身分既非證人，即與「依法應具結」之要件不合，縱未命
    其具結，純屬檢察官或法官調查證據職權之適法行使，當無
    違法可言。而前揭不論係本案或他案在檢察官面前作成未經
    具結之陳述筆錄，係屬被告以外之人於偵查中向檢察官所為
    之陳述，本質上屬於傳聞證據，基於保障被告在憲法上之基
    本訴訟權，除該被告以外之人死亡、身心障礙致記憶喪失或
    無法陳述、滯留國外或所在不明而無法傳喚或傳喚不到、或
    到庭後拒絕陳述等情形外，如已經法院傳喚到庭具結而為陳
    述，並經被告之反對詰問，前揭非以證人身分而在檢察官面
    前未經具結之陳述筆錄，除顯有不可信之情況者外，得為證
    據（最高法院96年度台上字第3527號判決參照）。經查，檢
    察官於偵查中，以被告身分傳訊己○○、丙○○、丁○○所
    為之陳述，本質上雖屬傳聞證據，然共同被告己○○、丙○○、丁○○均經原審傳喚到庭具結而為陳述，並經被告甲○○之反對詰問，前揭非以證人身分而在檢察官面前未經具結
    之陳述筆錄，亦無證據足認顯有不可信之情況者，應得為證
    據。
貳、實體部分：
一、訊據被告己○○、丙○○、丁○○、甲○○均否認有何製造
    或幫助製造第二級毒品甲基安非他命犯行。被告己○○辯稱
    ：八德西路、育英街租屋處，均係丁○○所承租，連同丁○○文學路租屋處內查獲之物品，均非伊所有，伊不會製造甲
    基安非他命，除曾與丙○○、甲○○幫忙丁○○搬運物品至
    育英街租屋處1 次外，未曾在上開3 處租屋處內製造甲基安
    非他命，亦未與丙○○、丁○○、甲○○共同製造甲基安非
    他命，或要求丁○○幫忙搬運製造甲基安非他命之原料、器
    具及化學藥品等語；被告丁○○辯稱：並未委託己○○、丙○○承租八德西路或育英街租屋處，連同在文學路租屋處內
    查獲之物品，除附表1 編號14、16、17至19、22所示之物，
    係伊所有外，其餘物品均係己○○所有，伊曾幫己○○搬運
    物品，但不知所搬運之物品係製造甲基安非他命之器具、原
    料及化學藥品，未曾參與製造甲基安非他命等語；被告丙○○辯稱：幫忙己○○承租育英街租屋處，不知該處要作為製
    造甲基安非他命之場所，且幫己○○搬運物品至育英街租屋
    處，不知該物品係製造甲基安非他命之原料、器具及化學藥
    品，亦不知如何製造甲基安非他命，未參與製造甲基安非他
    命等語；被告甲○○辯稱：未參與製造甲基安非他命，幫忙
    己○○搬運物品至育英街租屋處，不知該物品係製造甲基安
    非他命之原料、器具及化學藥品，亦不知如何製造甲基安非
    他命等語。經查：
  (一)行政院海岸巡防署南部地區巡防局台南縣機動查緝隊及高雄
    縣政府警察局刑警大隊，於96年7 月3 日中午12時許，持原
    審法院核發之搜索票，前往被告丁○○之高雄縣仁武鄉○○
    路○段90號住處搜索，並扣得如附表1 所示之物；復在被告
    丁○○之帶同下，於同日下午1 時許、下午4 時20分許，分
    別在高雄縣仁武鄉○○○路1507巷28號、高雄縣鳥松鄉○○
    村○○街109 巷7 號，扣得如附表2 、3 所示之物之事實，
    有搜索票、搜索及扣押筆錄、扣押物品目錄表、扣押物品收
    據、自願搜索同意書、現場照片（見警(二)卷第45頁、第47頁
    至第69頁、第73頁至第85頁、偵(四)卷第33頁），及扣案物品
    可證。扣案如附表1 編號9 之塑膠水瓢表面極微量之白色晶
    體，檢出甲基安非他命；如附表1 編號20、21、附表3 編號
    5 、11、14所示之物所取樣之白色粉末殘渣，均檢出毒品先
    驅原料麻黃成分；如附表1 編號22之物，驗前毛重共4.65
    公克（包裝塑膠袋重約1.08公克），驗後淨重3.48公克，檢
    出甲基安非他命成分；如附表2 編號1 至3 、7 、附表3 編
    號4 所示之物，經採樣送驗，均檢出氯（假）麻黃成分；
    如附表3 編號1 所示之物，檢出毒品先驅原料甲基麻黃成
    分；如附表3 編號17、18所示之物，均檢出氯仿成分之事實
    ，有內政部刑事警察局96年8 月14日刑鑑字第0960102766號
    、97年2 月15日刑鑑字第0970005767號鑑定書可參（見偵(二)
    卷第53頁、原審卷(二)第89頁至第93頁）。是此部分之事實，
    應堪認定。
  (二)被告己○○部分：
  1.被告己○○接續在八德西路、文學路及育英街租屋處製造甲
    基安非他命之事實，業據證人丁○○於警詢、偵查及原審審
    理中陳稱：96年1 月間，在洗車場認識己○○、丙○○，曾
    去過八德西路租屋處2 次，第1 次係己○○帶伊過去，第2
    次是己○○交付採購清單及出貨單予伊，前往高雄市○○路
    、同盟路附近之南成化學公司載運化學藥品，當日係搭乘計
    程車前往南成化學公司，到達後，化學藥品已經放在車上，
    車鑰匙也在車上，伊即將車輛開回八德西路租屋處，然後搭
    計程車離開，2 次前往八德西路之時間相差約1 個月，警方
    在八德西路租屋處查獲之藍色桶子，當初在南成化學公司載
    運時，有聽見液體搖晃之聲音，應係裝滿的，查獲時已是空
    桶，伊所載運及查獲桶子之型態相同。另己○○於96年3 、
    4 月間，向伊借用文學路租屋處，伊曾在該租屋處內看見己○○以桿麵棍將麻黃素碾成粉狀，然後放入塑膠桶，接著倒
    入液體攪拌。期間，伊離開文學路租屋處2 、3 日，後來回
    到文學路租屋處時，發現屋內很髒亂，乃詢問己○○為何將
    屋子弄得如此髒亂，己○○有向伊道歉，並告知該粉末係麻
    黃素，將黃麻素與氯仿放在一起，就是製造甲基安非他命之
    粗胚。嗣於96年5 月間某日，己○○連絡伊幫忙搬運物品，
    前往育英街租屋處，當日約在高雄榮民總醫院後方停車場見
    面，己○○駕駛1 部汽車，搭載丙○○、甲○○，車上有紙
    箱、白色及藍色塑膠桶、鐵桶等物，紙箱係密封，外包裝書
    寫英文，塑膠桶內均裝有液體，數日後，己○○在洗車廠表
    示該物品係製造甲基安非他命所用之物，伊在八德西路及育
    英街租屋處，均見過己○○製造甲基安非他命等語綦詳（詳
    警(二)卷第10頁倒數第3 行至第2 行、第21頁第12行、第22頁
    第1 行至第3 行、第11行至第13行、偵(一)卷第8 頁第10行至
    第11行、第12 2頁倒數第8 行至第123 頁第6 行、原審卷(四)
    第18頁第11行、第19頁倒數第6 行、第20頁第8 行至第10行
    、第14行、倒數第7 行、第21頁第1 行至第13行、第26頁第
    19行、第27頁第15行以下至第28頁第7 行、第31頁倒數第4
    行至第32頁第22行、第32頁倒數第5 行以下、第33頁第12行
    至第34頁第6 行、倒數第12行至第35頁第4 行、第9 行至第
    22行）。此外，並有採購清單、出貨單（見警(二)卷第90頁、
    第91頁）、上開現場照片在卷，及扣案證物可參。至關於證
    人丁○○自南成化學公司載運製造甲基安非他命化學藥品前
    往八德西路租屋處之日期，證人丁○○於警詢時先陳稱：大
    約是96年1 月30日載運等語（詳警(二)卷第15頁第8 行）；後
    陳稱：於96年5 月份左右載運等語（詳偵(一)卷第116 頁第1
    行）；偵查中陳稱：於96年4 月份載運等語（詳偵(一)卷第8
    頁第16行至第17行）；於原審審理中證稱：大約在96年1 、
    2 月間載運等語（詳原審卷(四)倒數第10行、第5 行），而有
    出入。原審審酌：證人丁○○於警詢、偵查及原審審理中均
    一致證稱前往南成化學公司載運物品前往八德西路租屋處之
    次數為1 次，且本案查獲當日自被告丁○○租屋處起獲之南
    成化學公司出貨單記載之日期為96年1 月30日（見警(二)卷第
    91頁），證人丁○○既係持上開採購清單及出貨單前往南成
    化學公司核對貨品，則南成化學公司實際出貨日期應係在96
    年1 月30日或其後不久，堪認證人丁○○前往南成化公司載
    運原料之日期，應在96年1月30日或之後某日。
  2.關於甲基安非他命製造過程大致可分為前段（鹵化反應步驟
    ）、中段（氫化反應步驟）、後段（純化再結晶步驟）等3
    個階段，其中所使用之重要化學原料、溶劑、器具及產物分
    述如下：「前段（鹵化反應步驟）─鹽酸麻黃素（前段原料
    ，即內政部警政署上開鑑定書所載之「麻黃」）經溶劑（
    如丙酮、乙醚等）浸溶後，再加亞硫醯二氯經攪拌器攪拌，
    再經溶洗過濾風乾後，可製成氯假麻黃素（為前段主要產物
    ，即內政部警政署上開鑑定書所載之「氯（假）麻黃」，
    以下同）；中段（氫化反應步驟）─氯假麻黃素（中段原料
    ）加入催化劑（如氯化鈀，俗稱鈀金及硫酸鋇等）與緩衝液
    （如醋酸鈉加醋酸等）後，置於氫氣壓力反應桶內，通入氫
    氣進行氫化反應，即可將氯假麻黃素轉化成甲基安非他命，
    俟反應完成後再經側孔燒瓶過濾之，即可製得含有甲基安非
    他命毒品成分之滷水（即黑色水溶液，俗稱「黑水」或「黑
    油」，為中段主要產物）。後段（純化結晶步驟）─甲基安
    非他命滷水（後段原料）以加熱設備熬煮，並加入食鹽後，
    置於冰櫃（或冷凍櫃）低溫冷凍或靜置一段時間，甲基安非
    他命結晶會漸漸生成，將生成之結晶物藉脫水或離心機簡單
    予以脫水風乾，即可製得甲基安非他命結晶等情，業經法務
    部調查局於96年10月29日以調科壹字第09600448880 號、96
    年11月16日以調科壹字第09600493310 號函示明確（詳原審
    卷(一)第262 頁至第263 頁、原審卷(二)第35頁至第36頁）。
  3.上開出貨單上之「氯仿」，為製造甲基安非他命前段（鹵化
    ）所需溶劑；「鈀」（即氯化鈀，俗稱鈀金）為製造甲基安
    非他命中段（氫化）之催化劑。且上開採購清單除同有「氯
    仿」及「鈀」之記載外，另有「TC」（即Thional Chlorid
    ，中文學名為亞硫醯二氯）為製造甲基安非他命前段加入與
    經浸溶之麻黃攪拌之原料（即鹵化試劑）；「硫酸鋇」為
    製造甲基安非他命中段之催化劑；「醋酸納」為製造甲基安
    非他命中段之緩衝液之事實，此觀法務部調查局上開函文即
    明。復參以本件查獲後，經內政部警政署刑事警察局人員勘
    驗文學路租屋處查扣之大型夾鏈袋，檢出製造甲基安非他命
    鹵化階段之反應起始物麻黃；於八德西路租屋處查扣之液
    態安非他命、脫水機、塑膠桶內，檢出製造甲基安非他命鹵
    化產物（即氫化反應起始物）氯（假）麻黃；於育英街租
    屋處查扣之麻黃素，檢出毒品先驅原料甲基麻黃；於濾紙
    上檢出製造甲基安非他命鹵化產物（即氫化反應起始物）氯
    （假）麻黃；於塑膠水瓢、冷水壺檢出製造甲基安非他命
    鹵化階段之反應起始物麻黃，及扣案之磅秤、漏斗、濾網
    、脫水機、高壓反應瓶（即附表2 編號4 所載之氫氣鋼瓶）
    、濾紙、抽濾瓶（即附表2 編號26所載之蒸餾玻璃瓶）、氫
    氣鋼瓶、真空幫浦、食鹽、丙酮、氯仿等設備及原料，可作
    為甲基安非他命工廠之鹵化、氫化及純化等步驟之器具使用
    。經內政部警政署刑事警察局綜合研判：(1)就扣案試藥、器
    具、設備、清冊、採證證物檢出結果及相關卷證，認本案係
    以麻黃作為先驅化學物質，並採鹵化、氫化及純化等步驟
    來製造甲基安非他命之毒品地下工廠。(2)於多項大型扣案證
    物袋或桶中發現麻黃及氯（假）麻黃成分，其中包含濾
    紙及脫水機中亦發現有氯（假）麻黃成分之殘留，認本案
    已實際著手並完成鹵化步驟之製程。(3)因未發現有大量液態
    或固態結晶之甲基安非他命，故本案是否已著手完成晶化及
    純化步驟之製程，未便臆測等情，有內政部警政署刑事警察
    局上開97年2 月15日刑鑑字第0970005767號鑑定書可參。至
    本案雖於文學路租屋處扣得甲基安非他命2 小包及自該處扣
    案之塑膠水瓢表面，檢出甲基安非他命等情。然證人丁○○
    於原審審理中證稱：伊有施用甲基安非他命之習慣，文學路
    租屋處查獲之甲基安非他命，係伊以1 萬多元購買自行施用
    等語（詳原審卷(四)第22頁第6 行至第22行）。參以文學路租
    屋處併查獲甲基安非他命吸食器、玻璃球等吸食工具，及被
    告丁○○於本案查獲後，經警採其尿液送驗，結果呈甲基安
    非他命陽性反應之事實，有前開扣押物品目錄表、高雄縣政
    府警察局刑警大隊偵一隊辦理毒品案件嫌犯尿液管制表、台
    灣檢驗科技股份有限公司濫用藥物尿液檢驗報告可參（見警
    (二)卷第51頁、偵(一)卷第128 頁至第129 頁）。是證人丁○○
    上開證述，尚非全然無據。又警方於文學路租屋處，除查獲
    食鹽外，並未查獲製造甲機安非他命中段（氫化）、後段（
    純化）所需之其他原料、化學藥品或氫氣鋼瓶、冷凍櫃、脫
    水機等器具。是查扣之甲基安非他命2 小包，是否為被告己○○於該處所製造完成，自有可疑。至附表1 編號9 之塑膠
    水瓢表面雖檢出甲基安非他命反應，然文學路租屋處已欠缺
    製造甲基安非他命中段及後段之原料、器具及化學藥品乙情
    ，已如前述，則該水瓢沾染之甲基安非他命，是否係被告己○○製造完成甲基安非他命後沾染其上，亦有可疑，且亦未
    能排除係被告丁○○施用甲基安非他命沾染之可能性，尚難
    遽認被告己○○以完成甲基安非他命氫化、純化階段。
  4.按既遂與未遂之區別，在於行為人已經著手於構成要件內容
    之實現後，是否已發生構成要件所設定之一定結果。由於被
    告丁○○被查獲時，在文學路租屋處扣得甲基安非他命結晶
    ，尚無證據足認係被告己○○所製造；上開處所水瓢沾染之
    甲基安非他命，亦無證據證明係被告己○○所製造，已如前
    述。是就現存證據資料而言，僅能證明被告己○○製造甲基
    安非他命僅止於鹵化步驟製程，尚未達製造完成毒品甲基安
    非他命可言，是依前開說明，應屬未遂。
  5.被告己○○雖辯稱：八德西路及育英街之租屋處非伊所承租
    ，連同文學路租屋處內查扣之物品，均非其所有，並未在該
    3 處製造甲基安非他命等語。惟：八德西路租屋處係被告己○○所承租；育英街租屋處係被告己○○以被告丙○○名義
    承租之事實，業經認定如前（詳壹一(二)所載）。被告己○○
    既係該2 處之承租人，通常即為該2 處所之使用人，則該2
    處所內之物品屬被告己○○所有，尚非悖於常情。參以製造
    甲基安非他命所需之原料、器具及化學藥品繁多、價格不低
    ，動輒須花費數十萬元購買，若無相當資力，無法備妥上開
    物品，此觀上開採購明細及出貨單即明（見警(二)卷第90頁、
    第91頁）。而被告丁○○自95年任職洗車場時，經濟狀況已
    屬不佳，至96年間亦無改善之事實，已如前述；且其承租文
    學路租屋處之租金來源，係洗車廠老闆鄭文旗先行借用之事
    實，亦據證人鄭文旗於偵查中證述明確（詳偵(一)卷第105 頁
    第7 行至第16行）。是在被告丁○○連生活上最基本之租屋
    居住問題，尚須借貸租解決之情況下，何有餘力出資購買製
    造甲基安非他命之原料、器具及化學藥品？又共同被告丁○○於警詢中陳稱：己○○交付門號0000000000號行動電話予
    伊使用，己○○曾以門號0000000000號行動電話撥打至該門
    號行動電話，如要伊幫忙搬貨，己○○會撥打該電話詢問伊
    是否有空，並告知見面時不要帶手機，搬貨時，己○○會再
    詢問伊是否攜帶手機等語（詳偵(一)卷第116 頁第6 行至第14
    行）；共同被告甲○○於警詢及原審審理中陳稱：己○○交
    付門號0000000000號行動電話予伊，作為伊與己○○、丙○○、丁○○等人單線聯絡之用，己○○要伊租車，也是撥打
    該電話連絡，大約幫己○○租車5 次，己○○並交代該手機
    不要亂打給別人，所有租車費用均係己○○支付，己○○有
    送手機予丙○○等語（詳偵(四)卷第30頁第4 行至第14行、第
    31頁8 行至第12行、原審卷(二)第200 頁第9 行至第12行）；
    證人丙○○於偵查及原審審理中陳稱：育英街租屋處係己○○叫伊承租，己○○表示會付租金，管理費係己○○支付的
    ，96年7 月3 日出國費用係己○○幫忙支付，育英街租屋處
    之器材、原料都是己○○購買等語（詳偵(三)卷第22頁第15
    行、偵(四)卷第12頁倒數第8 行至第7 行、第13頁倒數第12行
    以下、原審卷(二)第183 頁第6 行至第9 行）。是依共同被告
    丁○○、甲○○及丙○○上開陳述可知：被告己○○曾交付
    行動電話供被告丁○○、丙○○、甲○○使用；支付被告丙○○國外旅遊費用、育英街租屋處租金及管理費；參以被告
    丁○○經濟狀況不佳，且育英街租屋處實際係被告己○○承
    租，業經認定如前。堪認上開手機均係被告己○○所提供，
    上開費用均係被告己○○支付。再參以八德西路租屋處係被
    告己○○承租，被告己○○曾借用被告丁○○之文學路租屋
    處碾碎麻黃素後，倒入塑膠桶內攪拌，又為便於聯繫被告丁○○、甲○○，交付手機供其2 人使用，且為避免搬運製造
    甲基安非他命原料及器具之行蹤被發覺，乃於搬運前特別交
    代不可攜帶手機，或以該手機與無關之人聯絡，並要求丙○○出面承租育英街租屋處作為製造甲基安非他命之場所，另
    自行購買材料、器具等情，亦徵被告己○○於本件製造甲基
    安非他命犯行中，係居於主導之地位甚明。被告己○○上開
    所辯，不足採信。
  (三)被告丁○○部分：
  1.被告丁○○於96年1 月間認識被告己○○後，不久，即與被
    告己○○前往八德西路租屋處勘查1 次，之後，於96年1 月
    30日或之後某日，依被告己○○之要求，持採購清單前往南
    成化學公司載運製造甲基安非他命之化學藥品1 批，至八德
    西路租屋處。另被告丁○○於96年3 、4 月間某日，出借文
    學路租屋處予己○○放置桿麵棍、濾網、磅秤等器材、原料
    ，並複製該處鑰匙交付被告己○○，方便被告己○○出入該
    處，曾目擊被告己○○於該處將麻黃素碾碎成粉狀，放入塑
    膠桶內攪拌，己○○曾向被告丁○○表示要將麻黃素及氯仿
    放在一起，己○○將文學路租屋處弄得很亂，被告丁○○曾
    詢問被告己○○屋內之物品是否要丟棄。又被告丁○○曾與
    被告己○○前往勘查育英街租屋處1 次，嗣於96年5 月3 日
    後某日，與被告己○○、丙○○、甲○○4 人，共乘1 部汽
    車，載運製造甲基安非他命之乙醚、紙箱、塑膠桶、鐵桶等
    原料、器具及化學藥品，前往育英街租屋處1 次之事實，業
    據被告丁○○於警詢、偵查及原審審理中坦白承認（詳警(二)
    卷第10頁第8 行至第14行、倒數第3 行至第2 行、第11頁第
    3 行、第12頁第4 行至第7 行、第15頁第9 行至第10行、第
    21 頁 第9 行至第14行、第22頁第1 行至第3 行、第5 行至
    第7行 、第9 行至第13行、偵(一)卷第8 頁第1 行至第3 行、
    第7行 至第8 行、第31頁第11行至第14行、第18行至第21行
    、原審卷(四)第16頁第21行至倒數第4 行、第18頁第16行至第
    20 行 、第20頁第4 行至第14行、第21頁第12行至第13行至
    第21 行 、第31頁倒數第14行至第32頁第5 行、第33頁第1
    行至第34頁第6 行、倒數第12行以下、第38頁第2 行以下、
    第40頁第16行至第17行）。其中關於被告4 人曾共同搬運物
    品至育英街租屋處之事實，核與共同被告己○○於警詢中陳
    稱：丁○○找伊、丙○○及甲○○一起搬東西至育英街，搬
    完東西就離開等語（詳偵(二)卷第58頁第11行至第12行）；共
    同被告丙○○於警詢中陳稱：己○○叫伊與甲○○、丁○○
    共4 人搬東西至育英街等語（詳偵(四)卷第2 頁第16行至第17
    行），均大致相符。此外，並有上開採購清單、出貨單、現
    場拍攝照片及扣案證物可參。
  2.被告丁○○雖辯稱：不知己○○在文學路租屋處製造甲基安
    非他命，亦不知所搬運之物品係製造甲基安非他命之器具、
    原料及化學藥品等語。惟被告丁○○於警詢及偵查中陳稱：
    曾與己○○前往八德西路及育英街租屋處各勘查過1 次，勘
    查後就知道該2 處係要放置製造甲基安非他命原料、器具之
    場所，己○○並交付該2 處之鑰匙，方便伊載運製造毒品之
    原料、器具前往該處，曾幫己○○送貨至八德西路及育英街
    各1 次，送貨後，己○○曾交付1 萬元，並表示該物品係製
    造甲基安非他命之副料，己○○交代搬貨至育英街租屋處時
    ，不要攜帶手機，搬貨至育英街租屋處，係要製造初步之甲
    基安非他命，也就是將麻黃素及氯仿加在一起，即俗稱「粗
    胚」，曾在過八德西路、育英街租屋處見過己○○製造甲基
    安非他命等語（詳警(二)卷第12頁第4 行至第7 行、第15頁第
    7 行至第20行、偵(一)卷第8 頁第9 行至第12行、第35頁第8
    行至第17行、第122 頁倒數第9 行至第123 頁第8 行）。參
    以被告丁○○於原審審理時陳稱：伊在警詢及偵查中之陳述
    均實在，且係出於自願之陳述等語（詳原審卷(一)第251 頁倒
    數第9 行至第8 行）。足見被告丁○○於被告己○○邀其首
    次前往八德西路及育英街租屋處時，已明瞭被告己○○帶其
    前往該處之目的，係為熟悉載運製造甲基安非他命之原料、
    器具及化學藥品之路線及放置地點，方便被告己○○日後聯
    絡伊載運。被告丁○○既明知勘查之地點，係被告己○○放
    置製造甲基安非他命原料、器具之場所，而非供一般居住使
    用，且第1 次係前往南成化學公司載運化學原料，而非一般
    居家所須物品，豈有不知被告己○○要求其載運之原料、器
    具及化學藥品，與製造甲基安非他命有關？不知被告己○○
    於該2 租屋處內所從事者，即為製造甲基安非他命之行為？
    是被告丁○○於原審審理中翻異前詞，陳稱：不知搬運之物
    品為製造甲基安非他命之原料、器具，亦不知被告己○○製
    造甲基安非他命等語，均不足採信。
  (四)被告丙○○部分：
  1.被告丙○○應被告己○○之要求，於96年5 月1 日，以每月
    18,000元之租金，向不知情之凌園祥承租高雄縣鳥松鄉○○
    村○○街109 巷7 號房屋，租期自96年5 月3 日起至97年5
    月2 日止等情，業經本院認定如前。又被告丙○○於96年5
    月3 日，與被告己○○、甲○○分乘小貨車、休旅車各1 部
    ，載運乙醚、氫氣鋼瓶、大水桶等原料、器具1 批，前往育
    英街租屋處，並將上開物品搬至該租屋處之事實，業據被告
    丙○○於偵查及原審訊問、審理中供承在卷（詳偵(四)卷第14
    頁第2 行至倒數第9 行、原審卷(一)第29頁第1 行至第3 行、
    原審卷(二)第188 頁第17行至第26行、第190 頁倒數第8 行以
    下）。核與共同被告己○○於原審審理中陳稱：96年5 月3
    日，伊開貨車載丙○○，甲○○開黑色休旅車至育英街租處
    等語（詳原審卷(二)倒數第2 行）；共同被告甲○○於原審審
    理中陳稱：96年5 月3 日搬東西至育英街等語（詳原審卷(二)
    第193 頁第17行）均相符；且經臺灣高雄地方法院檢察署檢
    察官當庭勘驗高雄縣鳥松鄉○○村○○街107 巷9 號所在之
    中南海2 期大樓96年5 月3 日錄影帶，確認丙○○等人分乘
    小貨車及休旅車前往該處，製有勘驗筆錄（詳偵(一)卷第75頁
    第12行至倒數第7 行）及監視系統擷取照片在卷（見偵(一)卷
    第93頁至第95頁）可參，應堪認定。
  2.又被告丙○○於警詢中已陳稱：己○○叫伊、甲○○、丁○○4 人搬運乙醚、紙箱等物品，前往育英街租屋處1 次，當
    天係己○○或甲○○擔任駕駛等語（詳偵(四)卷第2 頁第16行
    至第24行）；核與證人丁○○於警詢、偵查及原審審理中證
    稱：當時係己○○打電話詢問伊是否有空幫忙搬東西，後來
    相約在高雄榮民總醫院後方停車場見面，己○○駕駛1 部汽
    車過來，當時丙○○、甲○○已在車上，行李箱裝有一些桶
    子，現場並無其他車輛，到達育英街租屋處地下室車庫後，
    己○○叫伊、丙○○及甲○○把紙箱、裝有液體之白色、藍
    色塑膠桶、白色油漆桶及鐵桶搬下車，搬到客廳放著，紙箱
    是密封的，外包裝寫英文，查獲之4 桶乙醚係當日搬過去的
    ，確定丙○○有搬過器具、原料，伊幫忙搬運當次，係在己○○開車撞壞消防設備日期（即96年5 月3 日）之後等語（
    詳警(二)卷第21頁第13行至第15行、第17行至第21行、偵(二)卷
    第25頁第15行至第17行、第26頁第12行至第13行、原審卷(二)
    第193 頁第9 行至第15行、原審卷(四)第18頁第12行至第20行
    、第21頁第14行至第25行、第33頁第12行至第35頁第4 行、
    第40頁第16行至第17行）大致相符。參以育英街租屋處之查
    獲照片顯示該處確有擺放多個白色、藍色塑膠桶及4 個白色
    油漆桶（見警(二)卷第82頁下方、第83頁上方照片），尤以查
    獲之白色油漆桶之數量共4 桶，核與證人丁○○上開證述所
    搬運之數量相符；復佐以被告丙○○、共同被告己○○均陳
    稱：丁○○未於96年5 月3 日一同搬運物品至育英街租屋處
    等語（陳述之內容，詳1.所載）；及證人丁○○上開所言，
    係屬對其個人不利之陳述。堪認被告丙○○、己○○、丁○○、甲○○4 人，於96年5 月3 日承租育英街租屋處後，至
    本件被查獲前之某日，一同載運製造甲基安非他命原料、器
    具前往該處1 次。是被告丙○○、共同被告己○○於原審審
    理中、共同被告甲○○於偵查及原審審理中陳稱：未與丁○○共同搬運物品至育英街等語，均不足採信。
  3.被告丙○○雖辯稱：不知承租育英街租屋處係作為製造甲基
    安非他命之場所，亦不知搬運之物品係製造甲基安非他命之
    原料、器具及化學藥品等語。惟被告丙○○於警詢、偵查及
    原審審理中陳稱：與己○○係國中同學及朋友關係等語（詳
    警(二)卷第35頁倒數第7 行、原審卷(二)第181 頁倒數第13行至
    第10行）；核與共同被告己○○於警詢中陳稱：與丙○○認
    識7 、8 年等語（詳偵(二)卷第55頁第7 行）相符。參以被告
    己○○、丙○○2 人相偕於96年7 月3 日出國遊玩，被告丙○○出國之費用由被告己○○支付，被告己○○曾提供手機
    給被告丙○○使用之事實，堪認被告己○○、丙○○2 人之
    交情甚佳。是在被告丙○○認識被告己○○多年，2 人交情
    良好，且曾一同出國遊玩，被告丙○○應無不知被告己○○
    居住在高雄縣仁武鄉○○村○○○街65號之理。被告丙○○
    既明知被告己○○居住在上址多年，事前亦無遷居之徵兆，
    被告己○○突然要求被告丙○○出名承租房屋，且承租地點
    非在被告己○○居住之高雄縣仁武鄉內，被告丙○○在未問
    明承租之目的前，應無隨意答應代為承租育英街租屋處之理
    。參以被告丙○○與被告己○○之多年交情；且被告丙○○
    於原審羈押庭訊問時陳稱：伊係己○○賣車之下線，每月賣
    車收入約5,000 元等語（詳原審聲羈(二)卷第5 頁第4 行至第
    4 行）。堪認被告丙○○知悉被告己○○平日係從事賣車之
    工作。又被告甲○○於警詢中陳稱：曾與丙○○前往育英街
    租屋處5 次，第1 次進屋內看房子，第2 次搬東西過去，第
    3 次去抄表，第4 次及第5 次，均由己○○與丙○○用鏟子
    將曝曬在帆布上之白色粉末鏟起來，由伊撐開塑膠袋讓其2
    人裝入白色粉末等語（詳偵(四)卷第30頁倒數第7 行至第31頁
    第2 行）；及被告丁○○於原審審理中上開陳稱：曾與丙○○共同搬運物品至育英街租屋處等語（參(四)2.所載）。亦徵
    被告丙○○多次幫助被告己○○搬運或清理製造甲基安非他
    命之器具、原料、化學藥品或白色粉末甚明。是在被告丙○○明知被告己○○平日從事賣車工作，竟多次幫助被告己○○搬運與其平日工作無關之製造甲基安非他命相關器具等物
    至該處，多次在該處見到製造甲基安非他命相關器具等物，
    並多次協助被告己○○清掃曝曬於帆布上顯非一般垃圾之白
    色粉末，豈有不知幫助被告己○○搬運之原料、器材及化學
    藥品係供被告己○○製造甲基安非他命之用，該白色粉末係
    被告己○○製造甲基安非他命之產物之理？足見被告丙○○
    出名承租育英街租屋處，無非係供被告己○○做為製造甲基
    安非他命之場所。準此，被告丙○○明知承租育英街租屋處
    之目的在於製造甲基安非他命，而製造之場所既已備妥，被
    告己○○立即於96年5 月3 日租約生效日及其後之某日，2
    次聯絡被告丙○○搬運相關原料、器具及化學藥品，而非一
    般居家或被告己○○從事賣車業務所須物品前往育英街租屋
    處，被告丙○○自無不知其2 次搬運之物品，均屬製造甲基
    安非他命之器具、材料及化學藥品。是被告丙○○上開所辯
    ，不足採信。
  (五)被告甲○○部分：
  1.被告甲○○於被告丙○○承租育英街租屋處以前，曾與被告
    丙○○前往查看該處屋況，被告丙○○訂定租約後，被告甲○○陪同被告丙○○辦理租約公證，並於96年5 月3 日，與
    被告己○○、丙○○分乘小貨車，及被告甲○○租賃之黑色
    休旅車各1 部，載運乙醚、4 、5 隻紅色鋼瓶、密封紙箱、
    4 、5 個像水桶等之原料、器具1 批，前往育英街租屋處存
    放，離開時，小貨車撞到地下室上方之消防水管，被告甲○○於96年6 月9 日與被告丙○○前往育英繳納管理費，並先
    後2 次與被告己○○、丙○○前往該處，將放置在地上之白
    色粉末裝入塑膠袋內，2 次打掃時間，前後相差約1 星期之
    事實，業據被告甲○○於警詢、偵查及原審訊問、審理中自
    承不諱（詳偵(四)卷第2 頁第9 行、第3 頁第6 行至第12行、
    第15頁第15行以下、第16頁第5 行至第6 行、第9 行、倒數
    第4 行以下、第17頁第17行至第18行、第30頁倒數第7 行至
    第2 行、第45頁倒數第7 行以下、第46頁第14行至第20行、
    原審聲羈(三)卷第5 頁倒數第5 行、原審卷(二)第195 頁第2 行
    至第20行、第196 頁第1 行至第5 行、倒數第10行至第7 行
    、第19 7頁第19行至第20行、第198 頁第1 行至第7 行、第
    199 頁第3 行至第4 行、倒數第8 行至第7 行、第200 頁第
    8 行、第205 頁第1 行至第13行、第206 頁第4 行至第7 行
    ）；核與共同被告己○○於原審審理中、共同被告丙○○於
    偵查及原審審理中之上開陳述（陳述部分，參(四)1.所載）相
    符；並有上開勘驗筆錄及監視系統擷取照片在卷可參，應堪
    認定。另被告丙○○、己○○、丁○○、甲○○4 人，於96
    年5 月3 日承租育英街租屋處後，至本件被查獲前之某日，
    一同載運製造甲基安非他命原料、器具前往該處1 次之事實
    ，亦經認定如前（理由見(四)2.所載）。是被告甲○○辯稱：
    未曾與丁○○載運物品至育英街租屋處等語，不足採信。
  2.被告甲○○雖辯稱：不知搬運至育英街租屋處之物品係製造
    甲基安非他命之原料、器具等語。惟：被告甲○○於警詢及
    原審審理中陳稱：己○○交付伊門號0000000000號行動電話
    ，做為伊與己○○、丙○○、丁○○4 人單線聯絡之用，己○○交代該手機不要亂打給別人，伊詢問己○○屋內物品作
    何用途及白色粉末係何物，己○○叫伊不要問，並交代租車
    及幫忙搬運物品之事，不可告訴任何人等語（詳偵(四)卷第30
    頁第11行至第14行、第31頁倒數第8 行至第6 行、原審卷(二)
    第196 頁第14行至第17行、第197 頁第14行）。如被告己○○係單純贈送手機予被告甲○○，何以限制被告甲○○使用
    手機之方式及聯絡對象？如被告甲○○搬運之物品非關違法
    ，何以被告己○○未便告知所搬運物品之用途，並交代被告
    甲○○保守秘密？被告甲○○既知被告己○○不願張揚此事
    ，豈有不懷疑其搬運物品之行為恐涉及不法，而不向被告己○○問明？又被告甲○○於警詢及原審審理中陳稱：當兵前
    即認識己○○，已經認識好幾年，2 人交情很好等語（詳偵
    (四)卷第31頁倒數第4 行、原審卷(二)第9 行）。則被告甲○○
    自無不知被告己○○平日所從事者為賣車之工作，而與化學
    相關之工作無關。參以被告甲○○上開警詢中、被告丁○○
    上開原審審理中之陳述（見(四)3.所載），可證被告甲○○多
    次搬運製造甲基安非他命之原料、器具、化學藥品至育英街
    租屋處，及多次在該處清掃白色粉末，並於多次進出該處時
    ，看見該處放置甲基安非他命之原料、器具、化學藥品甚明
    。是在被告甲○○明知被告己○○平日從事賣車工作，竟多
    次幫助被告己○○搬運與其平日工作無關，亦非居家所需之
    製造甲基安非他命相關器具等物至該處，多次在該處見到製
    造甲基安非他命相關器具等物，並多次協助被告己○○將曝
    曬於帆布上顯非一般垃圾之白色粉末裝入塑膠袋內，且被告
    己○○又特別交代不可透漏前來育英街租屋處之行蹤之情況
    下，被告甲○○豈有不知幫助被告己○○搬運之原料、器材
    及化學藥品係供處製造甲基安非他命之用，該白色粉末係被
    告己○○製造甲基安非他命之產物之理？是被告甲○○上開
    所辯，不足採信。
  (六)按「在犯罪者實施犯罪行為前有所參與，其參與者之行為究
    竟認為從犯之行為，抑應認為共同正犯之行為，應視左列情
    形而定：一、他人已決意犯罪，如以犯罪意思助成其犯罪之
    實現者，或與以物質上之助力 (如貸與兇器而為有形之幫助
    行為)，或 與以精神上之助力 (如頌揚犯罪行為或預祝其犯
    罪成功而為無形之幫助行為)， 皆為從犯，他人犯罪雖已決
    意，若以犯罪意思促成其犯罪之實現，如就犯罪實行之方法
    犯罪實施之順序而有所表示，應認為共同正犯，不能認為從
    犯，蓋在如斯情形之下，其表示之意見已構成犯罪者實施犯
    罪行為之內容，不啻加工於犯罪之實現也。二、上述之『助
    成』及『促成』情形，應以程度之高低 (程度高為正犯，程
    度低為從犯)及 其行為是否構成實施犯罪行為之內容為標準
    。」（最高法院24年度總會決議參照）。本院審酌被告丁○○先則為被告己○○載運製毒物品，並因而收受己○○所交
    付之一萬元，復提供其租屋處給被告己○○製毒，及為被告
    己○○租屋以供其製毒用；另丙○○亦曾為被告己○○租屋
    以供製毒之用，甲○○則曾為被告己○○租用車輛以載運製
    毒原料及器具前往育英街租屋處，其中丙○○之出國費用並
    由被告己○○提供，己○○亦提供手機供其使用；另甲○○
    及丙○○曾與被告己○○同至育英街租屋處，處理與製造甲
    基安非他命有關之白色粉末，及己○○亦提供手機供其使用
    等事宜，業如前述，足見丙○○、丁○○及甲○○等三人介
    入本案之程度甚深，依上述說明，其等三人自均已達於正犯
    之程度，而非幫助犯甚明。
  (七)從而，本件事證明確，被告己○○、丁○○、丙○○、甲○○上開犯行，均堪以認定。
二、新舊法之比較。
    被告等人行為後，毒品危害防制條例第4 條、第17條已於98
    年5 月20日修正公布（同年22日生效），其中第4 條第2 項
    將罰金刑由七百萬元提高為一千萬元；其中被告己○○、丙○○及甲○○等人部分，因不涉及第17條之適用，故依刑法
    第2 條第1 項前段規定，應適用行為時之法律，即修正前規
    定。另第17條則修正為「犯第四條至第八條、第十條或第十
    一條之罪，供出毒品來源，因而查獲其他正犯或共犯者，減
    輕或免除其刑」，因被告丁○○有供出正犯己○○並因而查
    獲，業經證人乙○○及戊○○陳明在卷，經綜合比較結果，
    因原審及本院並未對被告丁○○宣告罰金，且修正前第17條
    規定僅得減輕其刑，修正後規定則得減輕或免除其刑，顯然
    修正後規定有利於行為人，依刑法第2 條第1 項規定，被告
    丁○○部分自應適用修正後規定。
三、論罪科刑部分：
  (一)按刑事法若干犯罪行為態樣，本質上原具有反覆、延續實行
    之特徵，立法時既予特別歸類，定為犯罪構成要件之行為要
    素，則行為人基於概括之犯意，在密切接近之一定時、地持
    續實行之複次行為，倘依社會通念，於客觀上認為符合一個
    反覆、延續性之行為觀念者，於刑法評價上，即應僅成立一
    罪，俾免有重複評價、刑度超過罪責與不法內涵之疑慮；學
    理上所稱「集合犯」之職業性、營業性或收集性等具有重複
    特質之犯罪均屬之，例如經營、從事業務、收集、販賣、製
    造、散布等行為概念者是（最高法院95年度台上字第1079號
    判決意旨參照）。本件被告己○○在密集期間內以相同之方
    式持續進行製造甲基安非他命，過程未曾間斷，即具有反覆
    、延續實行之特徵，從而在行為概念上，縱有多次反覆為之
    之舉措，仍應評價認係包括一罪之集合犯。次按甲基安非他
    命為毒品危害防制條例第2 條第2 項第2 款規定之第二級毒
    品，被告己○○等四人著手製造甲基安非他命之行為，僅止
    於鹵化步驟之製程，即為警查獲，核被告己○○所為，係犯
    毒品危害防制條例第4 條第6 項、第2 項之製造第二級毒品
    罪未遂罪，檢察官認係犯製造第二級毒品罪既遂罪，尚有未
    洽。被告己○○、丁○○ (劉、梁二人自96年1 月間起)、
    丙○○及甲○○（姚、王二人自96年5 月間起）等四人就上
    開犯行，有犯意之聯絡與行為之分擔，皆為共同正犯。被告
    己○○等4 人之行為尚屬未遂，均應依刑法第25條規定，按
    既遂犯之刑減輕之。又被告丁○○曾供出正犯己○○因而查
    獲，業經證人即查獲警察乙○○及戊○○在本院審理中證述
    明確（見本院卷(一)第205 頁、第206 頁），爰依修正後毒品
    危害防制條例第17條第1 項規定，減輕其刑，並遞減輕之。
    又被告丁○○曾因違反槍砲彈藥刀械管制條例案件，經原審
    以88年度訴字第1640號判決判處有期徒刑5 年6 月，併科罰
    金30萬元確定，於91年12月12日，因縮短刑期假釋出監，於
    94年8 月24日假釋期滿，假釋未經撤銷，視為執行完畢等情
    ，有臺灣高等法院被告前案紀錄表可參，其受有期徒刑執行
    完畢後，5 年內故意再犯
    本件有期徒刑以上之罪，為累犯，應依刑法第47條第1 項之
    規定，就有期徒刑及罰金刑部分，加重其刑，並就有期徒刑
    及罰金刑部分，先加而後遞減之。
  (二)原審以被告等四人罪證明確予以論罪科刑，固非無見，惟被
    告等四人應成立共同正犯，已如前述，原審認丁○○、丙○○及甲○○等三人係幫助犯，尚有不當，且未及比較毒品危
    害防制條例之適用，亦有未合。應由本院將原判決撤銷改判
    。爰審酌被告己○○為謀取不法暴利，製造第二級毒品甲基
    安非他命；而被告丁○○、丙○○、甲○○之行為，均可能
    造成毒品泛濫、危害社會大眾，行為均有可議。惟念及本件
    於完成鹵化階段時，即被警查獲；並參以被告丁○○、丙○○、甲○○對製造甲基安非他命之行為不法罪責內涵較被告
    己○○為低，被告己○○、丁○○、丙○○、甲○○之智識
    、能力及犯罪後之態度，及被告丁○○、丙○○、甲○○予
    以助力之程度，分別量處如主文所示之刑，以資懲儆。
  (二)沒收部分：
  1.扣案如附表1 編號20、21、附表2 編號1 至3 、7 （指留有
    白粉末殘渣之3 桶及內有白色粉末之1 桶，共4 桶）、附表
    3 編號1 、4 、5 、11、14所示之器具、原料，均係被告己○○所有，且其中部分器具殘有麻黃、氯（假）麻黃、
    甲基麻黃成分，堪認係被告己○○製造甲基安非他命所用
    之物，均依毒品危害防制條例第19條第1 項規定，宣告沒收
    （其中殘有甲基安非他命之器具部分，甲基安非他命並非無
    法析離，不能視同毒品）。
  2.扣案如附表1 編號1 至13（其中附表1 編號9 之塑膠水瓢雖
    檢出甲基安非他命反應，然無證據證明該甲基安非他命係被
    告己○○所製造，已如前述，故該水瓢尚難認係製造甲基安
    非他命所用之物）、15、17、附表2 編號4 至6 、7 （指桶
    內無白色粉末或殘渣之該1 桶）、8 至29、附表3 編號2、3
    、6 至10、12、13、15至23所示之物，均係被告己○○所有
    供製造甲基安非他命預備所用之物，均依刑法第38條第1 項
    第2 款規定，宣告沒收【關於附表號17之食鹽係何人所有，
    被告丁○○於警詢中陳稱：係己○○寄放等語（詳警(二)卷第
    7 頁倒數第3 行、第8 頁第2 行）；於偵查中陳稱：海鹽係
    伊養魚要加的等語（詳偵(一)卷末行），前後陳述不一。原審
    審酌被告丁○○於警詢中明確陳述除甲基安非他命、吸食工
    具及行動電話外，其餘物品均屬被告己○○所有，參以食鹽
    係製造甲基安非他命純化階段所需之原料，認被告丁○○於
    警詢中之陳述，較為可信】。
  3.至扣案如附表1 編號9 所示塑膠水瓢上沾染之甲基安非他命
    、附表2 編號30、附表3 編號24之鑰匙，均查無證據證明與
    被告己○○所犯本件製造甲基安非他命之犯行有所關聯；附
    表1 編號14、16、18、19、22所示之物，均屬被告丁○○所
    有，業據被告丁○○於警詢中陳述在卷（詳警(二)卷第7 頁第
    9 行至第12行、第8 頁第2 行），亦無證據足認與被告己○○所犯本件製造甲基安非他命之犯行有所關聯，爰均不諭知
    沒收。
據上論結，應依刑事訴訟法第369 條第1 項前段、第364 條、第
299 條第1 項前段，毒品危害防制條例第4 條第6 項、第2 項（
修正前後）、第17條（修正後）、第19條第1 項、刑法第11條、
第2 條第1 項、第28條、第25條第2 項、第38條第1 項第2 款、
第47條第1 項，判決如主文。
本案經檢察官許月雲到庭執行職務。
中    華    民    國    98    年    9     月    3     日
                  刑事第三庭    審判長法  官  周賢銳
                                      法  官  黃憲文
                                      法  官  黃仁松
以上正本證明與原本無異。
如不服本判決應於收受本判決後10日內向本院提出上訴書狀，其
未敘述上訴理由者，並得於提起上訴後10日內向本院補提理由書
狀（均須按他造當事人之人數附繕本）「切勿逕送上級法院」。
中    華    民    國    98    年    9     月    7     日
                                      書記官  林家煜
附錄本判決論罪科刑法條：
毒品危害防制條例第4 條第6 項、第2 項
製造、運輸、販賣第二級毒品者，處無期徒刑或7 年以上有期徒
刑，得併科新臺幣7 百萬元以下罰金。
前5項之未遂犯罰之。
附表1（扣案地點：高雄縣仁武鄉○○路90號）
┌──┬────────┬─────┬──────────────────┐
│編號│物品標示名稱    │數量及單位│鑑定結果                            │
├──┼────────┼─────┼──────────────────┤
│1   │塑膠桶          │1個       │                                    │
├──┼────────┼─────┼──────────────────┤
│2   │果汁機          │1台       │                                    │
├──┼────────┼─────┼──────────────────┤
│3   │磅秤            │1台       │                                    │
├──┼────────┼─────┼──────────────────┤
│4   │大漏斗          │1個       │                                    │
├──┼────────┼─────┼──────────────────┤
│5   │冷水壺          │1個       │                                    │
├──┼────────┼─────┼──────────────────┤
│6   │桿麵棍          │3支       │                                    │
├──┼────────┼─────┼──────────────────┤
│7   │油漆刷          │1支       │                                    │
├──┼────────┼─────┼──────────────────┤
│8   │勺子            │1個       │                                    │
├──┼────────┼─────┼──────────────────┤
│9   │塑膠水瓢        │1個       │表面極微量之白色晶體，檢出甲基安非他│
│    │                │          │命。                                │
├──┼────────┼─────┼──────────────────┤
│10  │小濾網          │1個       │                                    │
├──┼────────┼─────┼──────────────────┤
│11  │濾網            │2個       │                                    │
├──┼────────┼─────┼──────────────────┤
│12  │小型電子磅秤    │1台       │                                    │
├──┼────────┼─────┼──────────────────┤
│13  │大型電子磅秤    │1台       │                                    │
├──┼────────┼─────┼──────────────────┤
│14  │吸食器          │1組       │被告丁○○所有。                    │
├──┼────────┼─────┼──────────────────┤
│15  │夾鏈袋          │1批       │                                    │
├──┼────────┼─────┼──────────────────┤
│16  │玻璃球          │9個       │被告丁○○所有。                    │
├──┼────────┼─────┼──────────────────┤
│17  │疑似安非他命    │600公克   │氯化鈉（食鹽），驗前毛重543.72公克（│
│    │（海鹽）        │          │包裝紙罐重53.11 公克），驗後淨重    │
│    │                │          │490.42公克，未檢出甲基安非他命成分。│
├──┼────────┼─────┼──────────────────┤
│18  │NOKIA 手機      │1支       │序號：000000000000000               │
│    │                │          │門號：0000000000                    │
├──┼────────┼─────┼──────────────────┤
│19  │SAMSUNG 手機    │1支       │序號：000000000000000               │
│    │                │          │門號：0000000000                    │
├──┼────────┼─────┼──────────────────┤
│20  │大型夾鏈袋      │6個       │袋內白色粉末殘渣，均檢出毒品先驅原料│
│    │                │          │麻黃。                            │
├──┼────────┼─────┼──────────────────┤
│21  │中型夾鏈袋      │6個       │袋內白色粉末殘渣，均檢出毒品先驅原料│
│    │                │          │麻黃。                            │
├──┼────────┼─────┼──────────────────┤
│22  │甲基安非他命    │毛重5.4 公│驗前毛重共4.65公克（包裝塑膠袋重約1.│
│    │                │克，2小包 │08公克），驗後淨重3.48公克，檢出甲基│
│    │                │          │安非他命成分（被告丁○○所有）。    │
└──┴────────┴─────┴──────────────────┘
附表2（扣案地點：高雄縣仁武鄉○○○路1507巷28號）
┌──┬────────┬─────┬──────────────────┐
│編號│物品標示名稱    │數量及單位│鑑定結果                            │
├──┼────────┼─────┼──────────────────┤
│1   │液態安非他命    │14.3公斤  │驗前毛重共30990 公克（包裝塑膠袋桶總│
├──┼────────┼─────┤重約1674.38 公克），驗後淨重29287.87│
│2   │液態安非他命    │16.8公斤  │公克，均檢出氯（假）麻黃成分，未檢│
│    │                │          │出甲基安非他命成分。                │
├──┼────────┼─────┼──────────────────┤
│3   │脫水機          │1台       │機上採樣棉花1 小片，檢出氯（假）麻黃│
│    │                │          │成分。                            │
├──┼────────┼─────┼──────────────────┤
│4   │氫化反應器      │1瓶       │扣押物品目錄表記載為「氫氣鋼瓶」，取│
│    │                │          │出驗前毛重54.75 公克（包裝塑膠罐重14│
│    │                │          │.14 公克），其中14.30 公克驗罄，餘  │
│    │                │          │26.31 公克，未檢出甲基安非他命成分（│
│    │                │          │鑑定書編號D001）                    │
├──┼────────┼─────┼──────────────────┤
│5   │磅秤            │1台       │                                    │
├──┼────────┼─────┼──────────────────┤
│6   │體重機          │1台       │                                    │
├──┼────────┼─────┼──────────────────┤
│7   │塑膠桶          │5個       │其中3 桶內留有白色粉末殘渣，均檢出氯│
│    │                │          │（假）麻黃成分；其中1 桶內有白色粉│
│    │                │          │末，驗前毛重14.80 公克（包裝玻璃罐重│
│    │                │          │14.72 公克），驗後淨重0.02公克，氯（│
│    │                │          │假）麻黃成分。                    │
├──┼────────┼─────┼──────────────────┤
│8   │桿麵棍          │4支       │                                    │
├──┼────────┼─────┼──────────────────┤
│9   │保鮮膜          │2捲       │                                    │
├──┼────────┼─────┼──────────────────┤
│10  │鋁箔紙          │1捲       │                                    │
├──┼────────┼─────┼──────────────────┤
│11  │長袖塑膠手套    │1雙       │                                    │
├──┼────────┼─────┼──────────────────┤
│12  │塑膠手套        │1雙       │                                    │
├──┼────────┼─────┼──────────────────┤
│13  │9號夾鏈袋       │1批       │                                    │
├──┼────────┼─────┼──────────────────┤
│14  │8號夾鏈袋       │1批       │                                    │
├──┼────────┼─────┼──────────────────┤
│15  │塑膠帆布        │3件       │                                    │
├──┼────────┼─────┼──────────────────┤
│16  │濾紙            │1批       │                                    │
├──┼────────┼─────┼──────────────────┤
│17  │勺子            │2個       │                                    │
├──┼────────┼─────┼──────────────────┤
│18  │濾網            │1張       │                                    │
├──┼────────┼─────┼──────────────────┤
│19  │旅行袋          │3個       │                                    │
├──┼────────┼─────┼──────────────────┤
│20  │綠色紗網        │1張       │                                    │
├──┼────────┼─────┼──────────────────┤
│21  │油漆刷          │3支       │                                    │
├──┼────────┼─────┼──────────────────┤
│22  │小掃把          │1組       │                                    │
├──┼────────┼─────┼──────────────────┤
│23  │塑膠吸油幫浦    │1支       │                                    │
├──┼────────┼─────┼──────────────────┤
│24  │鏝刀            │1支       │                                    │
├──┼────────┼─────┼──────────────────┤
│25  │拖板            │1支       │                                    │
├──┼────────┼─────┼──────────────────┤
│26  │蒸餾玻璃瓶      │1支       │                                    │
├──┼────────┼─────┼──────────────────┤
│27  │塑膠桶          │4個       │                                    │
├──┼────────┼─────┼──────────────────┤
│28  │乙醚            │9公斤     │透明液體，驗前毛重29.04 公克（包裝玻│
│    │                │          │璃罐重14.88 公克），驗後淨重7.40公克│
│    │                │          │，檢出丙酮成分。                    │
├──┼────────┼─────┼──────────────────┤
│29  │不繡鋼鍋蓋      │6個       │                                    │
├──┼────────┼─────┼──────────────────┤
│30  │鑰匙            │1串       │                                    │
└──┴────────┴─────┴──────────────────┘
附表3（扣案地點：高雄縣鳥松鄉○○街109巷7號）
┌──┬────────┬─────┬──────────────────┐
│編號│物品標示名稱    │數量及單位│鑑定結果                            │
├──┼────────┼─────┼──────────────────┤
│1   │麻黃素          │毛重6公克 │驗前毛重7.30公克（包裝塑膠袋重2.41公│
│    │                │          │克）驗後淨重4.74公克，檢出毒品先驅原│
│    │                │          │料甲基麻黃成分，未檢出毒品先驅原料│
│    │                │          │麻黃成分。                        │
├──┼────────┼─────┼──────────────────┤
│2   │塑膠帆布        │3件       │                                    │
├──┼────────┼─────┼──────────────────┤
│3   │磅秤            │2台       │                                    │
├──┼────────┼─────┼──────────────────┤
│4   │濾紙            │1批       │檢出氯（假）麻黃成分。            │
├──┼────────┼─────┼──────────────────┤
│5   │油漆刷          │2支       │經檢視為採樣棉花1 小片，檢出毒品先驅│
│    │                │          │原料麻黃成分。                    │
├──┼────────┼─────┼──────────────────┤
│6   │掃把            │1支       │                                    │
├──┼────────┼─────┼──────────────────┤
│7   │塑膠手套        │6雙       │                                    │
├──┼────────┼─────┼──────────────────┤
│8   │桿麵棍          │2支       │                                    │
├──┼────────┼─────┼──────────────────┤
│9   │年皮紙          │1捲       │                                    │
├──┼────────┼─────┼──────────────────┤
│10  │木製扁勺        │1支       │                                    │
├──┼────────┼─────┼──────────────────┤
│11  │塑膠水瓢        │3個       │經檢視為採樣棉花1 小片，檢出毒品先驅│
│    │                │          │原料麻黃成分。                    │
├──┼────────┼─────┼──────────────────┤
│12  │大漏斗          │2個       │                                    │
├──┼────────┼─────┼──────────────────┤
│13  │勺子            │3個       │                                    │
├──┼────────┼─────┼──────────────────┤
│14  │冷水壺          │2個       │經檢視均為白色粉末殘渣，均檢出毒品先│
│    │                │          │驅原料麻黃成分。                  │
├──┼────────┼─────┼──────────────────┤
│15  │大型塑膠製物箱  │4個       │                                    │
├──┼────────┼─────┼──────────────────┤
│16  │小型塑膠製物箱  │2個       │                                    │
├──┼────────┼─────┼──────────────────┤
│17  │磷酸            │2桶       │經檢視為透明液體，驗前毛重30.98 公克│
│    │                │          │（包裝玻璃罐重14.82 公克），驗後淨重│
│    │                │          │6.87公克，檢出氯仿成分。            │
├──┼────────┼─────┼──────────────────┤
│18  │丙酮            │1桶       │經檢視為透明液體，驗前毛重30.05 公克│
│    │                │          │（包裝玻璃罐重14.76 公克），驗後淨重│
│    │                │          │6.87公克，檢出氯仿成分。            │
├──┼────────┼─────┼──────────────────┤
│19  │乙醚            │4桶       │                                    │
├──┼────────┼─────┼──────────────────┤
│20  │藍色空桶        │4個       │                                    │
├──┼────────┼─────┼──────────────────┤
│21  │藍色空桶        │3個       │                                    │
├──┼────────┼─────┼──────────────────┤
│22  │塑膠桶          │2個       │                                    │
├──┼────────┼─────┼──────────────────┤
│23  │氫氣鋼瓶        │6瓶       │                                    │
├──┼────────┼─────┼──────────────────┤
│24  │鑰匙            │1串       │                                    │
└──┴────────┴─────┴──────────────────┘


司法院資訊處製作；財團法人民間司法改革基金會備份。
